---
title: "R programming"
subtitle: "Week2"
author: "YiChun Tsai"
date: "2018/10/15 (updated: `r Sys.Date()`)"
output:
  xaringan::moon_reader:
    lib_dir: libs
    nature:
      highlightStyle: github
      highlightLines: true
      countIncrementalSlides: false
---

```{r setup, include=FALSE}
options(htmltools.dir.version = FALSE)
```

# 內容大綱

- 學習R語言的流程控制

- 學習R語言的資料整理

- 確立R語言的資料爬析概念

---
class: inverse, center, middle

# Get Started

---

# 資料處理流程

- 資料採集

- 資料清洗處理

- 統計及分析

- 視覺呈現

- 報告產出

---
class: inverse, center, middle

# Ch1:條件判斷語句-if

---

# Ch1:條件判斷語句-if

### 條件判斷1

- 要求R在指定條件之下執行相對的指令
- 使用if來判斷
- 如果 **if** ...就...
- 將欲執行的相對指令放在大括號**`{ }`**

```{r eval=FALSE, tidy=FALSE}
# 目標：判斷 x 是否大於2？ 如果是，就印出指定結果。
# cat是什麼？ "?cat()"
x <- 3
if ( x > 2 ) {
  cat ( x, "is larger than 2")
}
```

---

# Ch1:條件判斷語句-if

### 條件判斷2

- 與"條件判斷1"為ㄧ樣的功能
- 若條件符合時欲執行的指令只有一行，則可以省略`{ }`

```{r eval=FALSE, tidy=FALSE}
# 目標：判斷 x 是否大於2？ 如果是，就印出指定結果。
x <- 5
if ( x > 2 ) cat ( x, "is larger than 2")
```

---

# Ch1:條件判斷語句-if

### 條件判斷3

- 如果...就執行指令Ａ，否則執行指令Ｂ
- 加入 `else` 來執行B指令

```{r eval=FALSE, tidy=FALSE}
# 目標：Truth是否在x中？ 如果是，就印出指定結果。
x <- c("what","is","truth")
if("Truth" %in% x) {
   cat("Truth is found")
} else {
   cat("Truth is not found")
}
```

---

# Ch1:條件判斷語句-if

### 條件判斷4

- 如果...就執行指令Ａ，否則執行指令Ｂ
- 使用 `ifelse` 函數來執行指令

```{r eval=FALSE, tidy=FALSE}
# 目標：判斷 x 是否大於2？ 如果是，就印出指定結果。
x <- c("what","is","truth")
ifelse("Truth" %in% x,"Truth is found","Truth is not found")
z <- 1:5
ifelse(4 %in% z, "is included in x", "isn't included in x")
```

---

# Ch1:條件判斷語句-if

### 條件判斷5

- 如果符合條件Ａ，則執行指令a ; 或如果符合條件B，則執行指令b，否則執行指令c
- 使用 `if,else is,...,else` 函數來執行指令

```{r eval=FALSE, tidy=FALSE}
# 目標：判斷 x 是否大於2？ 如果是，就印出指定結果。
y <- 2
if(y > 2){
  cat(y, "is larger than 2")
}else if(y < 2){
  cat(y, "is smaller than 2")
}else{
  cat(y, "is equal to 2")
}
```

---
class: inverse, center, middle

# Ch2:循環語句-for

---

# Ch2:循環語句-for

### 循環語句1

- `for(){}` 可以用來執行某段程式碼
- `for()`的小括弧內放入欲改變的參數，`{}`內則放入欲重複執行的程式碼

```{r eval=FALSE, tidy=FALSE}
x <- 0
for (i in 1:10) {
  x <- x+i
  print(x)
}

y <- 0
for (i in 1:10) {
  y <- y+(2*i-1)
  print(y)
}
```
---

# Ch2:循環語句-for 

### 循環語句2

- 循環語句加上條件判斷

```{r eval=FALSE, tidy=FALSE}
#迴圈每跑一次會印出一個值
x <- 0
for(i in 1:10){
  if(i %% 2 !=0) { # x是否為奇數
    x <- x + i 
    print(x)
  }
}
#迴圈跑完最後一次再印出最後得到的賦值
y <- 0
for(i in 1:10){
  if(i %% 2 !=0) { # x是否為奇數
    y <- y + i 
  }
}
y

```

```{r eval=FALSE, tidy=FALSE, echo=FALSE}
#迴圈跑完最後一次再印出最後得到的賦值
y <- 0
for(i in 1:10){
  if(i %% 2 !=0) { # x是否為奇數
    y <- y + i 
  }
}
y
```
---

# Ch2:循環語句-for 

### 循環語句3

- 雙重循環語句
- 使用在多個參數間有相互組合時。ex.參數I的參數值i=1,...,i,時會分別對應到參數J的j個參數值1,...,j
- `\t` = tab鍵, `\n` = 換行

```{r eval=FALSE, tidy=FALSE}
x <- 0
for(i in 1:3){
  for(j in 1:3){
    cat(paste0(i, "*", j,  "=", i*j, ",\t"))
  }
  cat("\n")
}
```
---

# Ch2:循環語句-for 

### 簡易練習

- 利用雙重循環語句畫出如下的兩個圖案
- 聖誕樹的難度加高（三個循環語句）


```{r eval=TRUE, tidy=TRUE, echo=FALSE}
for (i in 1:5) {
  for (j in 1:i){
    cat("*")
  }
  cat("\n")
}

for (i in 1:5){
  for (j in 5:i){
    cat(" ")
  }
  for (k in 1:(2*i-1)){
    cat("*")
  }
  cat("\n")
}

```
---

# Ch2:循環語句-for 

### 簡易練習(解答1)

```{r eval=TRUE, tidy=TRUE}
for (i in 1:5) {
  for (j in 1:i){
    cat("*")
  }
  cat("\n")
}
```

---

# Ch2:循環語句-for 

### 簡易練習(解答2)

```{r eval=TRUE, tidy=TRUE}
for (i in 1:5){
  for (j in 5:i){
    cat(" ")
  }
  for (k in 1:(2*i-1)){
    cat("*")
  }
  cat("\n")
}
```
---
class: inverse, center, middle

# Ch3:自訂函數-function

---

# Ch3:自訂函數-function

### 自訂函數1(`function`)

- 函數是R語言的基石，有利重複使用
- 通過多個函數的組裝，可以完成更複雜的任務
- 函數在子環境中執行，不對外產生影響
- 當有需要經常做這件事的時候，可以考慮寫成一個函式
- `function(){}`的小括弧內放入會改變的參數，大括弧內放入函式。
- 像是公式的概念，每次使用只需將指定值帶入參數就能得到相對應的結果。

```{r eval=FALSE, tidy=FALSE}
myfun <- function(x){
  # 函式內容
}
```
---

# Ch3:自訂函數-function

### 自訂函數2

- 條件判斷

```{r eval=FALSE, tidy=FALSE}
#令函數名稱為myif
myif <- function(x){ # 這個function有一個變數x
  
   if(x > 2){
    cat(x, "is larger than 2")
  }else if(x < 2){
    cat(x, "is smaller than 2")
  }else{
    cat(x, "is equal to 2")
  }  
  
}
myif(1); myif(2); myif(3)
```
---

# Ch3:自訂函數-function

### 自訂函數3

- 循環語句
- 令x ＝ $$\sqrt{(x*\pi)+1+2+3+4+5}$$

```{r eval=FALSE, tidy=FALSE}
#令函數名稱為myif
myfun <- function(x){ # 這個function有一個變數x
  x <- pi*x
  for (i in 1:5) {
    x <- x+i
  }
  x <- sqrt(x)
  return(x)
  }
myfun(8)
```
---

# Ch3:自訂函數-function

### 進階練習

- 請先下載 movies.zip

- 下載下來的檔案解壓縮後有21個檔案

- 一口氣讀入全部的檔案 (Hint: dir + for loop + list)

- 將檔案合併 (Hint: do.call + rbind)

---

# Ch3:自訂函數-function

### 進階練習(1)

```{r eval=FALSE, tidy=FALSE}
# 展示movies資料夾下所有的檔案
# dir是什麼？輸入：?dir
#fname <- dir("data/movies/")
#fname
```
---

# Ch3:自訂函數-function

### 進階練習(2)

```{r eval=TRUE, tidy=TRUE}
# 展示movies資料夾下所有的檔案
# 看一下fname的資料類型，class(fname)
fname <- dir("data/movies/")
# 練習讀一個csv檔 (movies-1995.csv)
path <- paste("data/movies/", fname[1], sep="")
#mov95 <- read.csv(path)
#head(mov95)
```
---

# Ch3:自訂函數-function

### 進階練習(3)

```{r eval=TRUE, tidy=TRUE}
# 展示movies資料夾下所有的檔案
#fname <- dir("data/movies/")
# 練習讀多個csv檔
##mov <- list() # 預設一個名為 mov 的list容器
# for(i in 1:length(fname)){
#   path <- paste("data/movies/", fname[i], sep="")
#   mov[[i]] <- read.csv(path)
# }
# head(mov[[1]])
```

---

# Ch3:自訂函數-function

### 進階練習(4)

```{r eval=TRUE, tidy=TRUE}
# # 將list用列合併(rbind)整合成data.frame
# # do.call是什麼？輸入：?do.call
# # df的資料類型？
# df <- do.call(rbind, mov)
# head(df)
```

---

# Ch3:自訂函數-function

### 小挑戰

- 只讀取1995-1999電影資料

- 提示：`gregexpr("movies-199[5-9]+.csv", fname)`

---

# Ch3:自訂函數-function

### 小挑戰(解答)

- 只讀取1995-1999電影資料

- 提示：`gregexpr("movies-199[5-9]+.csv", fname)`

```{r eval=TRUE, tidy=TRUE}
# matches <- gregexpr("movies-199[5-9]+.csv", fname)
# tmp <- regmatches(fname, matches)
# fname90 <- unlist(tmp)
# mov90 <- list() # 預設一個名為 mov 的list容器
# for(i in 1:length(fname90)){
#   path <- paste("data/movies/", fname90[i], sep="")
#   mov90[[i]] <- read.csv(path)
# }
# df90 <- do.call(rbind, mov90)
# # tail(df90) # 最後6筆
```
---

# Ch3:自訂函數-function

### 練習寫一個一次讀多個檔的函數

```{r eval=TRUE, tidy=TRUE}
# myRead <- function(fname, path0="data/movies/"){
#   mov <- list()
#   for(i in 1:length(fname)){
#     path <- paste(path0, fname[i], sep="")
#     mov[[i]] <- read.csv(path)
#   }
#   do.call(rbind, mov)
# }
# df <- myRead(fname90, path0="data/movies/")
# head(df)
```

---
class: inverse, center, middle

# Ch4:Pipeline Coding Style

---

# Ch3:Pipeline Coding Style

### 套件：Magrittr

- 以層層放入的方式讓程式碼更簡潔易讀
- 基本運算子包含：` %>% `,`%<>%`,`%T>%`,`%$%`等等

```{r eval=TRUE, tidy=TRUE}
library('magrittr')
```
---

# Ch3:Pipeline Coding Style

### `%>%`

- `magrittr`套件中最常被使用到的運算子
- 可以將很多層的函數運算拆開，便於閱讀(否則可能有很多層括弧)
- 預設為將左側產生出來的結果放入右側函數的第一個參數位置
  如：x %>% f(y, z), rather than f(x, y, z)
- 或可用.指定左邊產生的結果要放入右邊哪個參數
  如：y %>% f(x, ., z), rather than f(x, y, z)

```{r eval=TRUE, tidy=TRUE}
#install.packages("magrittr")
library(magrittr)
library(dplyr)
iris %>% View
group_by(iris,Species)%>%
  summarise(Counts=mean(Sepal.Width))
```

# Ch3:Pipeline Coding Style

### `%<>%`

- 具有`%>%`的功能，並能再將右方的運算結果傳回並儲存至左方

```{r eval=TRUE, tidy=TRUE}
#install.packages("magrittr")

```


- 